臺灣臺北地方法院刑事判決　　　　　　 100年度易字第2586號
公　訴　人　臺灣臺北地方法院檢察署檢察官
被　　　告　陳冠傑
選任辯護人　李祖麟律師
上列被告因竊盜案件，經檢察官提起公訴（100 年度偵字第1672
7 號），本院判決如下：
    主      文
陳冠傑踰越安全設備竊盜，累犯，處有期徒刑捌月；又攜帶兇器
踰越安全設備侵入住宅竊盜，累犯，處有期徒刑玖月，扣案如附
表編號一及二所示之物均沒收；又攜帶兇器毀越安全設備侵入住
宅竊盜，累犯，處有期徒刑拾月，扣案如附表編號一及二所示之
物均沒收；又攜帶兇器毀越安全設備侵入住宅竊盜，累犯，處有
期徒刑壹年捌月，扣案如附表編號二所示之物沒收。應執行有期
徒刑年陸月，扣案如附表編號一及二所示之物均沒收。
    事實及理由
壹、犯罪事實
    陳冠傑前於民國97年間，因竊盜案件，經臺灣士林地方法院
    以97年度審易字第280 號判處有期徒刑10月，於98年11月22
    日縮刑期滿執行完畢。猶不知悔改，竟意圖為自己不法之所
    有，分別為下列行為：
一、於100 年1 月10日下午2 時許，行經臺北市○○區○○街39
    9 巷22號公寓前，見該公寓大門未關，先侵入該址公寓樓梯
    間內至頂樓後，攀爬鐵窗至同址4 樓即柳毓霞住宅後方陽臺
    逃生鐵窗處，徒手將該逃生鐵窗上繩索解開後，踰越該鐵窗
    侵入柳毓霞住處內（侵入住宅部分未據告訴），竊得純金小
    孩手鍊1 條後逃離現場，並於100 年1 月19日將該純金小孩
    手鍊1 條攜至臺北市中山區○○○路397 號1 樓立益珠寶銀
    樓有限公司，出售與林月女，獲得現金新臺幣（下同）17,6
    60元。
二、於100 年5 月24日下午2 時至3 時許，攜帶其所有如附表編
    號一所示手套1 雙及如附表編號二所示客觀上足對人之生命
    、身體及安全構成威脅而可供為兇器使用之鐵製噴燈1 個，
    行經臺北市○○區○○街343 號及345 號之雙併公寓大門前
    ，見該公寓大門未關，侵入該址公寓樓梯間內後：
(一)、先至該棟公寓5 樓樓梯間，攀爬該樓梯間窗戶至臺北市○○
    區○○街343 號5 樓即黃思嘉住宅前方陽臺處，見該處冷氣
    機旁鐵窗存有縫隙，即踰越該鐵窗與冷氣機間之空縫，侵入
    黃思嘉住處內，竊得現金5,000 元及價值1,000 元之新光三
    越百貨公司禮券。
(二)、陳冠傑行竊上述(一)得手後，再至該棟公寓頂樓即6 樓處，由
    此攀爬至臺北市○○區○○街345 號5 樓即張茂芸住宅廚房
    遮雨棚上方，持上開噴燈1 只燒破該處遮雨棚（毀損部分未
    據告訴），穿越此破洞處侵入張茂芸住處內，竊取外幣1 疊
    （含扣案如附表編號十三至十八所示人民幣及新加坡幣紙鈔
    ，合計總價值為20,000元），得逞後，將前揭手套1 雙棄置
    在該棟公寓頂樓露臺後，逃離現場。
三、於100 年5 月31日下午3 時許，攜帶如附表編號二所示客觀
    上足對人之生命、身體及安全構成威脅而可供為兇器使用之
    鐵製噴燈1 個，行經臺北市松山區○○○路244 巷13號大樓
    大門前，尾隨該大樓垃圾回收業者進入該大樓樓梯間至頂樓
    電機房門前，持上開鐵製噴燈底座，撬開該電機房門鎖後，
    進入電機房門內，翻越電機房窗戶至該址7 樓林聖堯住處之
    鐵皮屋屋頂上，再持前開噴燈將此鐵皮屋屋頂燒出1 個ㄇ字
    形缺口後，將鐵皮掀開，並破壞天花板（毀損部分均未據告
    訴），由此破洞處侵入林聖堯住處，竊得白金錶1 只、黃金
    錶2 只、浪琴錶1 只、一般錶6 只、黃金項鍊6 條、白金項
    鍊6 條、黃金手鐲4 只、水晶手鐲6 只、大鑽戒2 只、大黃
    金鎖戒2 只、一般鑽戒6 只、小黃金戒指6 只、金手鍊2 只
    、金戒指6 只、金項鍊2 只及現金100,000 元，逃離現場。
四、嗣於100 年8 月5 日下午6 時30分許，在臺北市中山區○○
    ○路○ 段71巷1 號5 樓為警持搜索票查獲，並扣得如附表編
    號二至四十所示之物，另於黃思嘉及張茂芸上開住宅頂樓露
    臺查得扣案如附表編號一所示之手套1 雙，而查悉上情。
貳、認定犯罪事實所憑之證據及理由
一、程序部分
(一)、按法院或檢察官得囑託醫院、學校或其他相當之機關、團體
    為鑑定，或審查他人之鑑定，並準用第203 條至第206 條之
    1 規定；其須以言詞報告或說明時，由受囑託機關實施鑑定
    或審查之人為之，刑事訴訟法第208 條第1 項有明文規定。
    而檢察官或法院依刑事訴訟法第208 條第1 項前段規定囑託
    鑑定機關實施鑑定所為之書面報告，參諸刑事訴訟法第159
    條修正立法理由之說明，核屬該條所稱之「除法律有規定者
    外」之範圍，為傳聞例外，應具有證據能力。卷附之內政部
    警察署刑事警察局100 年7 月20日刑鑑字第1000092018號、
    第0000000000號鑑定書、臺北市政府警察局案件編號000000
    000C26號鑑驗書（參偵卷一第97頁至第98頁、第56頁至第57
    頁、偵卷二第111 頁至第112 頁），係檢察官授權偵辦員警
    分別囑託上開機關以現場採集之鞋印及DNA 檢體為人別之鑑
    定，揆諸前揭說明，上開鑑驗書所載之內容具有證據能力。
(二)、被告以外之人於審判外之陳述，雖不符刑事訴訟法第159 條
    之1 至之4 等4 條規定，而經當事人於審判程序同意作為證
    據，法院審酌該陳述作成時之情況，認為適當者，亦得作為
    證據，刑事訴訟法第159 條之5 第1 項定有明文。經查，除
    (一)已說明如前外，本判決後開所引用之各該被告以外之人於
    審判外之陳述（包括言詞及書面陳述），原則上均不得作為
    證據使用，公訴人、被告陳冠傑及其辯護人雖明知上開證據
    資料為傳聞證據，但於本院準備程序均表示，不爭執該等證
    據之證據能力（見本院卷第73頁），本院審酌上開證據製作
    時之情況，並無違法不當之情事，認為以之作為證據應屬適
    當，揆諸前開規定，應認該等供述證據例外具有證據能力。
(三)、其餘資以認定本案犯罪事實之非供述證據（詳後述），亦查
    無違反法定程序取得之情形，依刑事訴訟法第158 條之4 反
    面規定，應具證據能力。
二、實體部分
    被告固坦認上開犯罪事實欄一、二(一)、(二)及三所示竊盜犯行
    ，惟辯稱其行竊被害人黃思嘉住宅時，未攜帶如附表編號二
    所示噴燈1 個，行竊告訴人張茂芸住宅時，未攜帶如附表編
    號一所示手套1 雙云云。經查：
(一)、上開犯罪事實一、二(一)、(二)及三所示犯行，除被告攜帶如附
    表編號二所示之物，進入被害人黃思嘉住宅及攜帶如附表編
    號一所示之物侵入告訴人張茂芸住宅部分外，業經被告於警
    詢、偵查及本院審理時坦白承認（參偵卷一第12頁至第15頁
    ，偵卷二第60頁至第61頁、第74頁至第75頁，本院卷第73頁
    、第77頁至第78頁），核與被害人柳毓霞、黃思嘉、告訴人
    張茂芸及被害人林聖堯於警詢時之指述相符（參偵卷一第52
    頁至第54頁、第102 頁至第103 頁、第31頁至第32頁、第61
    頁至第63頁），並經證人林月女於警詢時證述明確（參偵卷
    一第28頁至第29頁），復有臺北市政府警察局松山分局刑案
    現場勘察報告3 份（告訴人張茂芸住宅財物竊盜案部分，參
    偵卷一第35頁至第48頁，被害人黃思嘉住宅竊盜案部分，參
    偵卷一第112 頁至第147 頁，被害人林聖堯住宅財物竊盜案
    部分，參偵卷一第67頁至第95頁）、內政部警察署刑事警察
    局10 0年7 月20日刑鑑字第1000092018號、第0000000000號
    鑑定書、臺北市政府警察局案件編號000000000C26號鑑驗書
    （參偵卷一第97頁至第98頁、第56頁至第57頁、偵卷二第
    111 頁至第112 頁）、100 年1 月19日臺北市金銀珠寶商業
    同業公會印製之黃金、金飾、珠寶來源證明登記書影本1 紙
    （參偵卷一第30頁）、告訴人張茂芸之贓物認領保管單1 紙
    （參偵卷一第33頁）等件在卷可參，另有如附表編號一、二
    、十二至十八所示之物扣案可徵，足認被告之自白核與事實
    相符，應可採信。
(二)、被告於本院審理時供認：（關於上開犯罪事實二(一)部分），
    是下午2 點多、3 點去行竊的，樓下大門沒有關，我就走進
    去，沿著樓梯間走到5 樓，爬被害人黃思嘉住宅冷氣鐵窗的
    縫隙進入；（關於上開犯罪事實二(二)部分）一樣從6 樓頂樓
    那邊，它跟被害人黃思嘉住宅是在同一棟，我是從同一棟大
    樓的門口走到6 樓，就是同一天，樓下大門沒有關，我用扣
    案如附表編號二所示噴燈燒1 個洞出來，破壞廚房遮雨棚，
    從遮雨棚進到告訴人張茂芸住宅裡面；我是先去偷被害人黃
    思嘉住宅，再去偷告訴人張茂芸住宅，前後大約差半個小時
    左右；扣案如附表編號一所示手套1 雙，是我帶去的，是我
    的，是為了避免被採到指紋等語（參本院卷第77頁、第77頁
    反面、第75頁反面），對照扣案如附表一所示手套1 雙，在
    該棟公寓頂樓遭發覺乙事，有臺北市政府警察局松山分局刑
    案現場勘察報告1 份在卷可考（被害人黃思嘉住宅竊盜案部
    分，參偵卷一第112 頁至第14 7頁），而被告持如附如附表
    編號二所示噴燈1 個，燒破該處遮雨棚，藉此侵入告訴人張
    茂芸住處乙事，亦為被告所自承，並經告訴人張茂芸指證明
    確。由此可見，被告係於同日行經臺北市○○區○○街343
    號及345 號之雙併公寓大門前，見該公寓大門未關，侵入該
    址公寓樓梯間內，再分別行竊被害人黃思嘉及告訴人張茂芸
    住宅，兩者犯案時間，前後僅相差半小時，地點又係於同棟
    公寓之內，對照被告自承持如附表編號一所示手套進入被害
    人黃思嘉住處、持如附表編號二所示噴燈進入告訴人張茂芸
    住宅等情，顯然被告於侵入該棟公寓時，已攜帶如附表編號
    一所示手套1 雙及如附表編號二所示之噴燈1 個。又告訴人
    張茂芸住處，經警在現場採證時，針對侵入口及竊嫌碰觸位
    置、物品採證，於主臥房塑膠抽屜邊發現有手套紋乙事，有
    臺北市政府警察局松山分局刑案現場勘察報告1 份在卷可查
    （告訴人張茂芸住宅財物竊盜案部分，參偵卷一第35頁至第
    48頁），是上開手套1 雙及噴燈1 個，應屬被告行竊時隨身
    攜帶之物，隨時準備作為其行竊時所用之工具，衡情被告既
    侵入同棟公寓，於相近時間，先後行竊被害人黃思嘉及告訴
    人張茂芸住宅，殊無可能將如附表編號一所示手套1 雙及如
    附表編號二所示之噴燈1 個離身置放而未攜入行竊現場，徒
    生遭查緝風險，足徵上開手套1 雙及噴燈1 個，均有攜帶行
    竊被害人黃思嘉及告訴人張茂芸住宅行竊。被告持上詞為辯
    ，自不足採。
(三)、綜上所述，本案事證已臻明確，被告前揭犯行洵堪認定，應
    予依法論科。
、論罪科刑之理由
一、查被告於犯罪事實一之行為後，刑法第321 條第1 項業於10
    0 年1 月26日修正公布，於100 年1 月28日生效施行。按行
    為後法律有變更者，適用行為時之法律，但行為後之法律有
    利於行為人者，適用最有利於行為人之法律，刑法第2 條第
    1 項定有明文。修正前之刑法第321 條第1 項原規定：「犯
    竊盜罪而有左列情形之一者，處六月以上、五年以下有期徒
    刑：一、於夜間侵入住宅或有人居住之建築物、船艦或隱匿
    其內而犯之者。... 六、在車站或埠頭而犯之者。」，而修
    正後刑法第321 條第1 項則規定：「犯竊盜罪而有下列情形
    之一者，處六月以上、五年以下有期徒刑，得併科新臺幣十
    萬元以下罰金：一、侵入住宅或有人居住之建築物、船艦或
    隱匿其內而犯之者。... 六、在車站、埠頭、航空站或其他
    供水、陸、空公眾運輸之舟、車、航空機內而犯之者。」，
    比較修正前後之規定，修正後該條項於第1 款刪除「於夜間
    」之文字，於第6 款增加「在航空站或其他供水、陸、空公
    眾運輸之舟、車、航空機內」之文字，擴大加重竊盜罪之適
    用範圍，使部分修正前原應適用普通竊盜罪論罪科刑之情形
    ，於修正後改論以加重竊盜罪論罪科刑，並增加得併科罰金
    新臺幣10萬元之規定，比較修正前後之規定，以修正前之規
    定對被告較有利，是應依刑法第2 條第1 項前段規定，關於
    犯罪事實一部分，適用行為時之法律即修正前刑法第321 條
    第1 項，合先敘明。至於辯護人為被告辯護稱犯罪事實欄一
    所示竊盜犯行，犯罪時間係於刑法第321 條修正前，被告又
    於日間以徒手方式進入，應適用刑法第32 0條規定處斷云云
    ，然按刑法第321 條第1 項第2 款所謂安全設備，係指依社
    會通常觀念足認為防盜之設備而言，最高法院55年台上字第
    547 號判例意旨可參。經查，被告係以攀爬鐵窗至被害人柳
    毓霞住宅後方陽臺逃生鐵窗處，徒手將該鐵窗上繩索解開後
    ，踰越該鐵窗，侵入被害人柳毓霞住處內行竊等情，為被告
    於本院審理時所自承，並經被害人柳毓霞指證明確，則被告
    係以踰越鐵窗之方式侵入行竊，而該鐵窗既設在被害人柳毓
    霞後方陽臺，並以繩索綁上，顯有供防盜之用，揆諸前開說
    明，自屬安全設備，被告以上開方式侵入行竊，仍屬修正前
    刑法第321 條第1 項第2 款所謂踰越安全設備加重竊盜罪，
    並非刑法第320 條第1 項之普通竊盜罪，辯護人執此為被告
    辯護，與事實不符，無可採信。則核被告就犯罪事實一所為
    ，係犯修正前刑法第321 條第1 項第2 款踰越安全設備加重
    竊盜罪。
二、刑法第321 條第1 項第3 款之攜帶兇器竊盜罪，係以行為人
    攜帶兇器竊盜為其加重條件，此所謂兇器，其種類並無限制
    ，凡客觀上足對人之生命、身體、安全構成威脅，具有危險
    性之兇器均屬之，且祇須行竊時攜帶此種具有危險性之兇器
    為已足，並不以攜帶之初有行兇之意圖為必要，最高法院79
    年臺上字第5253號判例意旨可參。又刑法第321 條第1 項第
    3 款之攜帶兇器竊盜罪，係以行為人攜帶兇器竊盜為其加重
    條件，只要於竊盜時攜帶兇器，即構成加重竊盜罪名，因立
    法所規範者為攜帶兇器竊盜即屬於加重條件，而不以取出兇
    器犯之為必要，亦不以攜帶之初有持以行兇之意圖為限，復
    有最高法院94年度臺上字第3149號判決意旨參照。經查，被
    告就犯罪事實二(一)，係踰越該鐵窗與冷氣機間之空縫，侵入
    被害人黃思嘉住處內行竊，該處設有鐵窗，係維護安全之防
    盜設備，自屬安全設備之一種，又被告於行竊時，既攜有扣
    案鐵製噴燈1 個詳如附表編號二所示，已如前論，客觀上足
    對人之生命、身體、安全構成威脅，揆諸前開說明，被告縱
    未取出使用，仍屬攜帶兇器，核被告就此部分所為，係犯刑
    法第321 條第1 項第1 、2 、3 款攜帶兇器踰越安全設備侵
    入住宅加重竊盜罪；就犯罪事實二(二)部分，被告係持上開噴
    燈1 只燒破該處廚房遮雨棚侵入告訴人張茂芸住宅行竊，該
    處遮雨棚除具遮風蔽雨之功效外，尚有防止他人任意翻入之
    意義，亦屬防盜設備，當為安全設備之一種，核被告就此部
    分所為，係犯刑法第321 條第1 項第1 、2 、3 款攜帶兇器
    毀越安全設備侵入住宅加重竊盜罪；就犯罪事實三部分，同
    前所述之理由，被告亦係犯刑法第321 條第1 項第1 、2 、
    3 款攜帶兇器毀越安全設備侵入住宅加重竊盜罪。起訴書僅
    認被告上開犯行各係犯刑法第321 條第1 項第1 款加重竊盜
    罪，然經檢察官到庭補充被告涉犯法條如上，核與已起訴部
    分有實質上一罪之關係，並經本院告知被告及其辯護人補充
    後之罪名後，自得併予審理。末按毀越門扇而入室行竊，其
    越入行為即屬侵入住宅，已結合於所犯加重竊盜之罪質中，
    無更行構成侵入住宅罪之理，最高法院27年上字第1887號判
    例意旨可參。則被告就犯罪事實二(二)示侵入住宅行為，已結
    合於所犯加重竊盜罪中，雖告訴人張茂芸已提出告訴，仍不
    另論罪。
三、被告所犯上開四罪，犯意各別，行為互殊，侵害不同人之財
    產法益，應予分論併罰。
四、被告有如犯罪事實欄所載之前科，有臺灣高等法院被告全國
    前案紀錄表在卷可稽，其受有期徒刑執行完畢後，5 年內再
    犯有期徒刑以上之上開四罪，均為累犯，皆應依刑法第47條
    第1 項之規定，加重其刑。
五、爰審酌被告有上開前科，素行不佳，一再行竊，不思以己力
    賺取財物，又犯本案，視他人財產為己物，恣意侵害他人權
    利，竊得財物不少，況且，本案被告係以侵入住宅之方式竊
    取財物，不僅侵害他人財產，更且危害他人居住安全與隱私
    ，所生之危害匪淺，被告犯後坦承多數犯行，已見有悔改之
    意，所行竊如附表編號十三至十八所示紙幣，已經告訴人張
    茂芸所領回，另於本院審理期間，賠償被害人柳毓霞現金17
    ,660元，彌補損失，並獲得被害人柳毓霞之諒解，有收據1
    紙在卷可考（參本院卷第84頁）；賠償被害人黃思嘉現金6,
    000 元、告訴人張茂芸20,000元，但未獲得被害人黃思嘉及
    告訴人張茂芸之原諒，有本院審判筆錄附卷可查（參本院卷
    第79頁反面）；未賠償被害人林聖堯之損失，造成被害人林
    聖堯受有難以估計之重大損害，併參酌其生活狀況、品行、
    智識程度、犯罪之動機、目的、手段行等一切情狀，分別量
    處如主文所示之刑，並定其應執行之刑。
六、扣案如附表編號一所示手套1 雙，為被告所有而於犯罪事實
    二(一)及(二)所攜帶乙事，已如前述，應依刑法第38條第1 項第
    2 款規定，分別於其對應之主文項下宣告沒收。又扣案如附
    表編號二所示噴燈1 個，為被告所有而於犯罪事實二(一)、(二)
    及三所攜帶乙事，已如前述，應依刑法第38條第1 項第2 款
    規定，分別於其對應之主文項下宣告沒收。至於其他扣案如
    附表所示之物，除附表編號十二至十八之物為告訴人張茂芸
    所有，為告訴人張茂芸領回，已如前述外，其餘均無證據證
    明與本案有關，爰不另為沒收之宣告。
肆、應適用之法律
    依刑事訴訟法第299 條第1 項前段，刑法第2 條第1 項前段
    、第321 條第1 項第1 款、第2 款、第3 款、第47條第1 項
    、第38條第1 項第2 款、第51條第5 款，修正前刑法321 條
    第1 項第2 款，刑法施行法第1條之1第1項，判決如主文。
本案經檢察官李明哲到庭執行職務。
中    華    民    國   100    年    10    月    25    日
                  刑事第六庭  法  官  藍家偉
以上正本證明與原本無異。
如不服本判決應於收受送達後10日內向本院提出上訴書狀，並應
敘述具體理由；其未敘述上訴理由者，應於上訴期間屆滿後20日
內向本院補提理由書（均須按他造當事人之人數附繕本）「切勿
逕送上級法院」。告訴人或被害人如對於本判決不服者，應具備
理由請求檢察官上訴，其上訴期間之計算係以檢察官收受判決正
本之日期為準。
                              書記官  陳靜君
中    華    民    國   100    年    10    月    26    日
附錄本案論罪科刑所犯法條全文
修正前刑法第321條
犯竊盜罪而有左列情形之一者，處六月以上、五年以下有期徒刑：
一、於夜間侵入住宅或有人居住之建築物、船鑑或隱匿其內而犯之者。
二、毀越門扇、牆垣或其他安全設備而犯之者。
三、攜帶兇器而犯之者。
四、結夥三人以上而犯之者。
五、乘火災、水災或其他災害之際而犯之者。
六、在車站或埠頭而犯之者。
前項之未遂犯罰之。
修正後刑法第321條
犯竊盜罪而有下列情形之一者，處六月以上、五年以下有期徒刑
，得併科新臺幣十萬元以下罰金：
一、侵入住宅或有人居住之建築物、船艦或隱匿其內而犯之者。
二、毀越門扇、牆垣或其他安全設備而犯之者。
三、攜帶兇器而犯之者。
四、結夥三人以上而犯之者。
五、乘火災、水災或其他災害之際而犯之者。
六、在車站、埠頭、航空站或其他供水、陸、空公眾運輸之舟、
    車、航空機內而犯之者。
前項之未遂犯罰之。
附表
┌───┬──────────┬───┬─────────────────┐
│編號  │物品名稱            │數量  │備註                              │
├───┼──────────┼───┼─────────────────┤
│一    │手套                │壹雙  │(一)、犯罪事實欄二(一)及(二)所攜帶之物。│
│      │                    │      │(二)、於犯罪事實欄二所示公寓頂樓露臺│
│      │                    │      │    發覺。                        │
│      │                    │      │(三)、臺北市政府警察局松山分局100 年│
│      │                    │      │    度綠字第896 號扣案物品清單（本│
│      │                    │      │    院卷第58頁）。                │
├───┼──────────┼───┼─────────────────┤
│二    │噴燈                │壹個  │(一)、犯罪事實欄二(一)、(二)及三所攜帶之│
│      │                    │      │    物。                          │
│      │                    │      │(二)、鐵製，含瓦斯1 罐，與常見瓦斯噴│
│      │                    │      │    火切割器一樣。                │
├───┼──────────┼───┼─────────────────┤
│三    │尼龍繩索            │1條   │                                  │
├───┼──────────┼───┼─────────────────┤
│四    │手電筒              │1個   │                                  │
├───┼──────────┼───┼─────────────────┤
│五    │手套                │1雙   │(一)、與編號一所示手套為不同雙手套。│
├───┼──────────┼───┼─────────────────┤
│六    │咖啡色背包          │1個   │                                  │
├───┼──────────┼───┼─────────────────┤
│七    │黑色帽子            │1個   │                                  │
├───┼──────────┼───┼─────────────────┤
│八    │切割機              │1個   │                                  │
├───┼──────────┼───┼─────────────────┤
│九    │螺絲起子            │1支   │                                  │
├───┼──────────┼───┼─────────────────┤
│十    │鐵鎚                │1支   │                                  │
├───┼──────────┼───┼─────────────────┤
│十一  │老虎鉗              │1支   │                                  │
├───┼──────────┼───┼─────────────────┤
│十二  │鐵撬                │1支   │                                  │
├───┼──────────┼───┼─────────────────┤
│十三  │人民幣100元紙鈔     │1張   │(一)、於犯罪事實二(二)所竊得之物。    │
│      │                    │      │(二)、為告訴人張茂芸所領回。        │
├───┼──────────┼───┼─────────────────┤
│十四  │人民幣10元紙鈔      │6張   │(一)、於犯罪事實二(二)所竊得之物。    │
│      │                    │      │(二)、為告訴人張茂芸所領回。        │
├───┼──────────┼───┼─────────────────┤
│十五  │人民幣50元紙鈔      │1張   │(一)、於犯罪事實二(二)所竊得之物。    │
│      │                    │      │(二)、為告訴人張茂芸所領回。        │
├───┼──────────┼───┼─────────────────┤
│十六  │人民幣2元紙鈔       │1張   │(一)、於犯罪事實二(二)所竊得之物。    │
│      │                    │      │(二)、為告訴人張茂芸所領回。        │
├───┼──────────┼───┼─────────────────┤
│十七  │人民幣5角紙鈔       │1張   │(一)、於犯罪事實二(二)所竊得之物。    │
│      │                    │      │(二)、為告訴人張茂芸所領回。        │
├───┼──────────┼───┼─────────────────┤
│十八  │新加坡幣50元紙鈔    │1張   │(一)、於犯罪事實二(二)所竊得之物。    │
│      │                    │      │(二)、為告訴人張茂芸所領回。        │
├───┼──────────┼───┼─────────────────┤
│十九  │阿拉伯幣50元紙鈔    │1張   │                                  │
├───┼──────────┼───┼─────────────────┤
│二十  │阿拉伯幣20元紙鈔    │1張   │                                  │
├───┼──────────┼───┼─────────────────┤
│二十一│阿拉伯幣100元紙鈔   │1張   │                                  │
├───┼──────────┼───┼─────────────────┤
│二十二│阿拉伯幣5元紙鈔     │3張   │                                  │
├───┼──────────┼───┼─────────────────┤
│二十三│阿拉伯幣10元紙鈔    │1張   │                                  │
├───┼──────────┼───┼─────────────────┤
│二十四│印尼幣2,000元紙鈔   │1張   │                                  │
├───┼──────────┼───┼─────────────────┤
│二十五│法郎100元紙鈔       │1張   │                                  │
├───┼──────────┼───┼─────────────────┤
│二十六│泰幣50元紙鈔        │9張   │                                  │
├───┼──────────┼───┼─────────────────┤
│二十七│埃及幣1元紙鈔       │4張   │                                  │
├───┼──────────┼───┼─────────────────┤
│二十八│印尼幣5,000元紙鈔   │5張   │                                  │
├───┼──────────┼───┼─────────────────┤
│二十九│印尼幣10,000元紙鈔  │1張   │                                  │
├───┼──────────┼───┼─────────────────┤
│三十  │印尼幣5,000元紙鈔   │2張   │                                  │
├───┼──────────┼───┼─────────────────┤
│三十一│印尼幣100,000元紙鈔 │1張   │                                  │
├───┼──────────┼───┼─────────────────┤
│三十二│印尼幣20,000元紙鈔  │1張   │                                  │
├───┼──────────┼───┼─────────────────┤
│三十三│印度幣10元紙鈔      │1張   │                                  │
├───┼──────────┼───┼─────────────────┤
│三十四│印度幣500元紙鈔     │2張   │                                  │
├───┼──────────┼───┼─────────────────┤
│三十五│印度幣100元紙鈔     │2張   │                                  │
├───┼──────────┼───┼─────────────────┤
│三十六│馬來西亞幣1元紙鈔   │3張   │                                  │
├───┼──────────┼───┼─────────────────┤
│三十七│馬來西亞幣50元紙鈔  │3張   │                                  │
├───┼──────────┼───┼─────────────────┤
│三十八│韓幣10,000元紙鈔    │1張   │                                  │
├───┼──────────┼───┼─────────────────┤
│三十九│越南幣100元紙鈔     │1張   │                                  │
├───┼──────────┼───┼─────────────────┤
│四十  │越南幣500元紙鈔     │2張   │                                  │
└───┴──────────┴───┴─────────────────┘